---
title: "Datos del Censo"
author: ""
date: "21 de febrero 2020"
output:
  pdf_document:
    fig_cap: yes
    fig_height: 6
    fig_width: 5
    highlight: pygments
    keep_tex: yes
    toc: yes
  html_document:
    toc: yes
  word_document: default
---
\newpage

``
```{r setup1, include=FALSE}

library(knitr,quietly=T)
library(methods)
options(replace.assign=FALSE, width=80)
opts_chunk$set(fig.path='knitr_figure/graphics-', 
               cache.path='knitr_cache/graphics-', 
               dev='pdf', fig.width=8, fig.height=8, 
               fig.show='hold', cache=FALSE, par=TRUE,
               echo = TRUE, results = 'asis')
knit_hooks$set(crop=hook_pdfcrop)
knit_hooks$set(par=function(before, options, envir){
    if (before && options$fig.show!='none') {
        par(mar=c(3,3,2,1),cex.lab=.95,cex.axis=.9,
            mgp=c(2,.7,0),tcl=-.01, las=1)
}}, crop=hook_pdfcrop)
    
```
## Importación de datos cartográficos
```{r setup2,include=FALSE, echo = FALSE, message = FALSE, warning=FALSE}
#x <- c("dplyr", "tidyr","leaflet","leaflet.extras","rgdal","albersusa","htmlTable","purrr","ggplot2","googleVis","ggvis","plotly","scales","tidyverse#3,"knitr","kableExtra", "sp","rgdal","rgeos","raster","adehabitatHR","maptools","spatstat","ggplot2","GISTools","tmap","tmaptools","classInt","spdep"#,"sf","scales","purrr","ggmap","spbabel")

#devtools::install_github("haozhu233/kableExtra")
#lapply(x, library, character.only = TRUE) # carga los paquetes requeridos




```


- **Marco Geoestadístico

El Marco Geoestadístico es un sistema único y de carácter nacional diseñado por el INEGI, el cual presenta la división del territorio nacional en diferentes niveles de desagregación para referir geográficamente la información estadística de los censos y encuestas institucionales y de las Unidades del Estado, que se integra al Sistema Nacional de Información Estadística y Geográfica (SNIEG).

<https://www.inegi.org.mx/temas/mg/default.html#Descargas>

Contenido

<https://claudiaguerreros.github.io/Manual/contenido.pdf>

Se descarga y se descomprime localmente
Se crea una carpeta para los datos geográficos

```{r echo = FALSE, message = FALSE, warning=FALSE}
#DATOS DEL MAPA
#https://www.inegi.org.mx/temas/mg/default.html#Descargas
#Marco Geoestadístico 2010 versión 4.3 (Censo de Población y Vivienda 2010)
#http://internet.contenidos.inegi.org.mx/contenidos/Productos/prod_serv/contenidos/espanol/bvinegi/productos/geografia/marcogeo/889463776079_s.zip
#3.1 GB
#889463776079_s.zip
rutam<-"C:/Users/claudia.guerrero/Dropbox/Investigacion y escritos/Manual/datos/mg_sep2019_integrado/conjunto_de_datos"
#rutam<-"C:/Users/cguer/Dropbox/Investigacion y escritos/Manual/datos/mg_sep2019_integrado/conjunto_de_datos"
basemapan <- readOGR(rutam,"00ent", use_iconv = TRUE, encoding = "latin1")
nomfile<-"codentfederativa"
edoyenlace<- read.csv(paste0(ruta,"/",nomfile,".csv"),header=TRUE, sep=",",encoding="latin1",colClasses=("CVE_ENT"="character"))
entidades <- c('Aguascalientes', "Baja California","Baja California Sur","Campeche","Coahuila de Zaragoza","Colima","Chiapas","Chihuahua","Ciudad de Mexico","Durango","Guanajuato","Guerrero","Hidalgo","Jalisco","Estado de Mexico","Michoacan de Ocampo","Morelos","Nayarit","Nuevo Leon","Oaxaca","Puebla","Queretaro","Quintana Roo","San Luis Potosi","Sinaloa","Sonora","Tabasco","Tamaulipas","Tlaxcala","Veracruz de Ignacio de la Llave","Yucatan","Zacatecas")
```
\pagebreak 

- **Municipio

```{r echo = FALSE, message = FALSE, warning=FALSE}

```
\pagebreak 

- **AGEB

```{r echo = FALSE, message = FALSE, warning=FALSE}



```
## Importación de datos censales
```{r echo = FALSE, message = FALSE, warning=FALSE}

#DATOS DEL MAPA
#https://www.inegi.org.mx/temas/mg/default.html#Descargas
#Marco Geoestadístico 2010 versión 4.3 (Censo de Población y Vivienda 2010)

```

